臺灣高等法院刑事判決
110年度上易字第384號
上  訴  人  
即  被  告  蔡曜臣



上列上訴人因竊盜案件，不服臺灣新北地方法院109年度審易字
第2314號，中華民國109年12月10日第一審判決（起訴案號：臺
灣新北地方檢察署109年度偵字第12444、13072、13429、13793
、15209、15301、15384、15849、16161、16667、17265、18724
、19077號、移送併辦案號：臺灣新北地方檢察署109年度偵字第
20924號），提起上訴，本院判決如下：
    主  文
上訴駁回。                                              
    理  由
一、按不服地方法院之第一審判決而上訴者，應向管轄第二審之
    高等法院為之；上訴書狀應敘述具體理由；上訴書狀未敘述
    上訴理由者，應於上訴期間屆滿後20日內補提理由書於原審
    法院，逾期未補提者，原審法院應定期間先命補正；第二審
    法院認為上訴書狀未敘述理由或上訴有第362條前段之情形
    者，應以判決駁回之，但其情形可以補正而未經原審法院命
    其補正者，審判長應定期間先命補正，刑事訴訟法第361條
    、第367條分別定有明文。而所謂具體理由，並不以其書狀
    應引用卷內訴訟資料，具體指摘原審判決不當或違法之事實
    ，亦不以於以新事實或新證據為上訴理由時，應具體記載足
    以影響判決結果之情形為必要。但上訴之目的，既在請求第
    二審法院撤銷或變更第一審之判決，所稱「具體」，當係抽
    象、空泛之反面，若僅泛言原判決認事用法不當、採證違法
    或判決不公、量刑過重等空詞，而無實際論述內容，即無具
    體可言。從而，上開法條規定上訴應敘述具體理由，係指須
    就不服判決之理由為具體之敘述而非空泛之指摘而言。又原
    審法院對上訴書狀有無記載理由，為形式上之審查，認有欠
    缺，且未據上訴人自行補正者，固應定期間先命補正。然上
    訴理由是否具體，依民國96年7月4日刑事訴訟法第361條修
    正理由三之說明，屬第二審法院審查範圍，不在命補正之列
    。
二、經查，本件原審適用簡式審判程序，以上訴人即被告蔡曜臣
    於原審準備程序及審理中之自白、證人即告訴人廖世民、王
    俊欽、林恒宇、林建志、薛睿彬、吳文掌、許鈞詠、蘇聰仁
    、魏伊豪、鄭宇華、倪國齡、康峻瑋、蘇宜峯、李雅芬、蕭
    名哲、陳宗慶、證人即被害人莊明瑋、劉天時、黃正育、林
    楷育之證述、監視器畫面翻拍照片、現場照片、新北市政府
    警察局林口分局扣押筆錄、扣押物品目錄表、贓物認領保管
    單等為據，認定被告有原判決事實欄所載13次竊盜、1次加
    重竊盜犯行，並說明檢察官移送併辦部分與其中事實一㈥部
    分為同一案件而併予審理。復審酌被告正值青壯，竟不思以
    合法方式獲取所需，反任意竊取他人財物，破壞社會治安，
    兼衡被告之素行、家庭經濟狀況、犯罪動機、目的、手段，
    所竊取財物之價值，以及犯後態度等一切情狀，分別量處如
    原判決附表各編號所示之刑，應執行有期徒刑3年，並均諭
    知易科罰金之折算標準；另審酌被告正值壯年，身強力壯，
    並非無謀生能力之人，卻未思以正途謀取財物，前已因多件
    竊盜案件，迭經法院判刑確定執行後，嗣於108年1月30日縮
    短刑期假釋出監，惟於出監後，於短時間內再犯本案及其他
    多達數十件之相類竊盜犯行，顯見被告確有犯罪習慣，且曾
    入監接受刑罰執行，竟不思洗心革面，依己力尋求正當工作
    獲取報酬，一再重蹈覆轍，顯無從期待被告能改正竊取他人
    財物之習慣，為使被告習得將來適應社會生活所需之技能，
    避免再以行竊方式圖得生活所需，依竊盜犯贓物犯保安處分
    條例第3條第1項、第4條、第5條第1項前段之規定，諭知於
    刑之執行前，令入勞動場所強制工作3年，以資矯治。末就
    原判決事實一㈠至㈤、㈦至㈨、至各次未扣案之犯罪所得，於
    各該次罪刑項下諭知沒收及追徵。已詳敘其所憑證據、認定
    理由及量刑依據，從形式上觀察並無任何採證認事、用法或
    量刑之不當或違法。
三、被告上訴意旨略以：被告收到原審判決書，細觀其內容，乃認定事實有誤，量刑失之過重，被告不服等語。惟查：原判決就被告之犯罪事實之認定及科刑部分之量刑基礎，已於理由欄內具體說明，業如前述，被告上訴意旨雖已敘述上訴理由，但僅空言泛稱：原判決認定事實有誤，量刑失之過重，被告不服云云，對於原審判決有何不當或違法之處，毫無一語提及，自非屬上訴第二審之具體理由，其上訴自不合法律上之程式，爰不經言詞辯論予以駁回。
據上論斷，應依刑事訴訟法第367條前段、第372條，判決如主文
。
中　　華　　民　　國　　110 　年　　2 　　月　　24　　日
                  刑事第十四庭  審判長法　官  黃斯偉
                                      法　官  程克琳
                                      法　官  黎惠萍
以上正本證明與原本無異。
不得上訴。
                                      書記官  莊宜諳
中　　華　　民　　國　　110 　年　　2 　　月　　24　　日